【裁判字號】    95,抗,26
【裁判日期】    950210
【裁判案由】    聲請沒入保証金
【裁判全文】
臺灣高等法院高雄分院刑事裁定            95年度抗字第26號
抗  告  人  甲○○
即受 刑 人
                    號
上列抗告人因聲請沒入保証金案件，不服臺灣高雄地方法院中華
民國95年1 月9 日裁定（95年度聲字第61號），提起抗告，本院
裁定如下：
    主  文
抗告駁回。
    理  由
一、本件抗告意旨略以：抗告人於94年12月4 日發生車禍，無法
    到案執行，並非逃亡，有向地檢署提出暫緩執行之聲請，地
    檢署未發任何通知，即擅自認定抗告人逃亡，原裁定未為詳
    察，遽依聲請以裁定沒入保證金，顯有未當，請求撤銷原裁
    定云云。
二、按具保之被告逃匿者，應命具保人繳納指定之保證金額，並
    沒入之。不繳納者，強制執行。保證金已繳納者，沒入之；
    沒入保證金，以法院之裁定行之，刑事訴訟法第118 條第1
    項、第121 條第1 項分別定有明文。
三、本件抗告人即受刑人經聲請人臺灣高雄地方法院檢察署檢察
    官依其住居所，先後於94年7 月22日、94年11月2 日通知並
    派警拘提，均未到案執行，再經聲請人依具保人黃富美住所
    發函通知具保人偕同受刑人遵期到案接受執行，惟具保人仍
    未偕同受刑人到案執行，此分別有臺灣高雄地方法院檢察署
    94 年7月22日雄檢楠島94執4544字第45540 號及其第45535
    號函、94年11月2 日雄檢博島94執4544字第73427 號函、高
    雄縣政府警察局鳳山分局94年11月24日高縣鳳警刑拘字第
    0940022380號及其94年8 月4 日高縣鳳警刑字第0940015358
    號函等檢附送達回證、臺灣高雄地方法院檢察署檢察官拘票
    與司法警察吳建成報告書、受刑人甲○○之法務部戶役政連
    結作業系統及其在監最新資料報表、通緝資料表、臺灣高雄
    地方法院檢察署被告甲○○具保責付辦理程序單及其刑事保
    證金收據、94年7 月24日16時15分具保人黃富美收受94年度
    執字第4544號妨害風化送達回證各1 件等附於臺灣高雄地方
    法院檢察署95年度執聲沒字第10號執行卷宗可按，足見受刑
    人已經逃匿，原審因而依檢察官之聲請，將具保人黃富美所
    繳納之保證金新臺幣壹萬元沒入之，經核尚無不合；抗告人
    以其於94年12月4 日發生車禍，並非逃亡云云，提起抗告，
    惟查抗告人發生車禍乃係執行通知並派警拘提之後所發生，
    自不得主張無逃匿之事實，是本件抗告為無理由，應予駁回
    。
四、據上論結，應依刑事訴訟法第412 條，裁定如主文。
中    華    民    國    95    年    2     月    10    日
                  刑事第七庭    審判長法  官   莊飛宗
                                      法  官   黃三友
                                      法  官   黃憲文
以上正本證明與原本無異。
不得抗告。
中    華    民    國    95    年    2     月    17    日
                                      書記官   施耀程


司法院資訊處製作；財團法人民間司法改革基金會備份。
